Inventaris van het archief van de familie Baart de la Faille, 1764-1956 (1996)
Nationaal Archief, Den Haag
Collectie 170 Baart de la Faille
Baart de la Faille
1764-1996
merendeel 1764-1956
C22302
4.00 meter; 519 inventarisnummers.
Normale geschreven en gedrukte teksten. De Nederlandstalige stukken van vóór ca. 1700 zijn geschreven in het gotische cursiefschrift, met name in de oud-Hollandse klerkencursief.
Nationaal Archief, Den Haag
Pekelharing
Tresling
Het archief bevat documenten en brieven van de familie Baart de la Faille (hoogleraren te Groningen en Utrecht), artsen en predikanten. Het archief bevat ook stukken van aangetrouwde verwanten.
Archiefvorming
Geschiedenis van de archiefvormer
Baart de la Faille.
Ondanks vele onderzoekingen, niet in het minst door leden van de familie Baart de la Faille zelf, is de oorsprong van de familie uit de adellijke Belgische familie Della Faille niet met zekerheid vastgesteld. Wel is vermoedelijk het familiewapen daarvan afkomstig.
De Nederlandse familie Baart de la Faille begaf zich in de wetenschap, voornamelijk de medische. Zij telde in haar gelederen hoogleraren te Groningen en Utrecht, alsmede predikanten en artsen.
Pekelharing en Tresling.
De familie Pekelharing stamt uit de Zaanstreek. Hierin vallen op enkele predikanten en de hoogleraar C.A. Pekelharing (1848-1922) te Utrecht, waarvan een dochter huwde met een lid van de familie Baart de la Faille (1912). De papieren van de bekende hoogleraar Mr. B.H. Pekelharing te Delft bevinden zich niet in dit archief. Wel bevinden zich enkele door hem geschreven brieven onder de papieren van zijn broer.
De familie Tresling bracht een aantal hoogleraren voort en een aanzienlijk aantal meesters in de rechten. Mr. Tj.P. Tresling bracht het tot lid van de Tweede Kamer.
Genealogische overzichten
Pekelharing:
Tresling:
Geschiedenis van het archiefbeheer
De papieren van de families Baart de la Faille, Pekelharing en Tresling werden met ingang van 1 november 1965 aan het Algemeen Rijksarchief in bewaring gegeven door J. en C. Baart de la Faille te Alkmaar en te Rijswijk.
Het archiefblok bevat archiefstukken onder verschillende rechtstitels verworven.
Inhoud en structuur van het archief
2.21
Inhoud
Het archief bevat papieren van de families Baart de la Faille, Pekelharing en Tresling. Van de families Pekelharing en Tresling zijn genealogische staten als bijlage opgenomen, voor de genealogie van de familie Baart de la Faille raadplege men de genealogische aantekeningen in de inventaris, onder nr.1.
Aanwijzingen voor de gebruiker
Openbaarheidsbeperkingen
Volledig openbaar.
Materiële beperkingen
Aanvraaginstructie
Openbare archiefstukken kunnen online worden aangevraagd en gereserveerd. U kunt dit ook via de terminals in de studiezaal van het Nationaal Archief doen. Om te kunnen reserveren dient u de volgende stappen te volgen:
U maakt een profiel aan op www.gahetna.nl, en logt vervolgens in
Via de archiefinventaris (alleen de beschrijvingen met rode nummers) selecteert u het gewenste archiefstuk door op de knop 'Reserveren' te klikken
In het volgende scherm geeft u aan op welke dag u het archiefstuk wilt inzien
Indien u zich bevindt in de studiezaal en een tafelnummer heeft ontvangen kunt u dit nummer vermelden. Als u geen tafelnummer heeft kunt u tafelnummer 777 laten staan
Vervolgens bevestigt u uw reservering door deze te versturen.
Verwant materiaal
Beschikbaarheid van kopieën
Beschrijving van de series en archiefbestanddelen
- GENEALOGIE., I.
  - Briefwisseling van en aantekeningen en familieadvertenties verzameld door J.M. Baart de la Faille, betreffende de genealogie van de families Baart de la Faille, Crommelin, della Faille, Kan, Ruardi, Stratingh en Tresling, alsmede foto's van geschilderde portretten van leden van de familie Baart de la Faille en een lithografie van J.C. della Faille., 1926-1952.; 1; 1 omslag
  - Brieven aan en aantekeningen van R.D. Baart de la Faille betreffende de genealogie van de families Baart de la Faille in Nederland en België, de la Faille, Crommelin, Adriani, Stratingh Tresling en Tresling., 1900-1935.; 2; 1 omslag
  - Dagbladknipsels over de "Leeuwarder Gezondheidskolonie" bij haar 25, 40 en 50-jarig bestaan., 17 februari 1911-17 februari 1936.; 3; 3 stukken
  - Genealogische aantekening betreffende de familie de la Faille in de 17e eeuw door J.A.L. Baart de la Faille., z.d.; 4; 1 stuk
  - Genealogische aantekeningen en staten betreffende de families Adriani, Baart de la Faille in Nederland, België en Italië, Crommelin en de Ranitz, alsmede vier "geboden" der stad Antwerpen en een overdruk uit het Economisch Historisch Jaarboek, alsook twee foto's van een schilderij van leden der familie de la Faille., Z.d.; 5; 1 pak; Gedeeltelijk gedrukt.
  - Genealogische aantekeningen betreffende de families Calf en Pekelharing, alsmede twee brieven met genealogische gegevens aan C.J. Pekelharing., 1860-1919.; 6; 1 omslag
  - Circulaire van de Stichting Nederland's Patriciaat betreffende de opname van genealogieën in het jaarboekje van 1943, alsmede een gedrukte genealogie van de familie Baart de la Faille., 7; 2 stukken
  - "Geslachtsregister der Familie Kijmmell" door L. Oldenhuis Gratama en G.R.W. Kijmmell., 10 januari 1887.; 8; 1 deel; Gedrukt.
- BAART DE LA FAILLE., II.
  - Dr. Jacob Baart de la Faille (1757-1823)., A.
    - "Verheugd Leeuwarden" door A. Ferwerda, gedenkboek van de huldiging van Stadhouder Willem V en Prinses Frederica Sophia Wilhelmina bij hun bezoek aan Leeuwarden in 1777, alsmede een beschrijving van hun huwelijk te Potsdam in 1767., 9; 1 deel; Gedrukt.
    - Stukken betreffende de reis van J. Baart de la Faille naar Parijs., 8 en 9 februari 1777.; 10; 2 stukken
    - Brieven aan J. Baart de la Faille van Prof.J.H. van Swinden., 1806, 1811.; 11; 2 stukken
    - Rede "De ancipiti medicorum fama, hujusque rei rationibus iniquis, ac de medelis in hanc rem adhibendis" door Dr.E.J. Thomassen à Thuessink, gehouden bij zijn aftreden als rector-magnificus van de Groningse Universiteit., 1810.; 12; 1 deel; Gedrukt.
    - Gedicht waarin Groningse Universiteitsprofessoren worden genoemd., Z.d. (ca. 1815).; 13; 1 stuk
    - "Oratio de medico autodidacto" door Prof. G. Bakker van de Universiteit te Groningen. Gedrukt., 1822.; 14; 1 deel
  - Dr. Jacob Baart de la Faille (1795-1867)., B.
    - Stukken betreffende zijn openbaar leven., a.
      - "Hulde aan de nagedachtenis van Gerbrand Bakker" en "Osteomalacie - sectio Caesarea" door J. Baart de la Faille., 1828, 1852.; 15; 2 delen; Gedrukt.
      - Herdenkingsrede in memoriam Dr. Pareau, Dr. Mulder en J. Baart de la Faille door Dr. J.W. Ermerins., 10 oktober 1867.; 16; 1 deel; Gedrukt.
    - Partikuliere stukken., b.
      - Gedichten ter ere van Mr. J. Ruardi Tresling door J.Baart de la Faille, A. Modderman en H. de Ranitz.., Ca. 1830.; 17; 1 deel; Gedrukt.
      - Foto en portretgravure van J. Baart de la Faille., Z.d. en 1842.; 18; 2 stukken
      - Stukken betreffende de benoeming tot Ridder in de orde van de Nederlandse Leeuw van J. Baart de la Faille., Juni 1860.; 19; 1 omslag
      - Brieven aan J. Baart de la Faille van Dr. J.M. Baart de la Faille en van Dr. J. Baart de la Faille., 11 juni 1844 en ca. 1865.; 20; 2 stukken
  - Dr. Johan Marcus Baart de la Faille (1800-1882), C.
    - Stukken betreffende zijn openbaar leven., a.
      - Brieven aan J.M. Baart de la Faille van de Plaatselijke Commissie van Geneeskundig toevoorzigt te Leeuwarden, aan welke hij als medicus adviezen uitbracht, alsmede een lijst van het aantal doden in Leeuwarden van 1821 tot 1825., 1827, 1828 en z.d.; 21; 5 stukken
    - Stukken betreffende zijn partikulier leven., b.
      - Toelatingsbewijs tot de medische studie voor J.M. Baart de la Faille van de faculteit der wis- en natuurkunde van de Universiteit te Groningen, alsmede zijn candidaats- en doctorsbul in de wis- en natuurkunde, zijn doctorsbul in de medicijnen en in de verloskunde., 6 mei 1817-3 november 1823.; 22; 5 stukken
      - Brief van Dr. J. Baart de la Faille aan J.M. Baart de la Faille., 22 juli 1818.; 23; 1 stuk
      - Bekroond antwoord van J.M. Baart de la Faille op een door de Universiteit van Groningen uitgeschreven prijsvraag, getiteld: 1. Quaenam sunt methodi, quibus, nostris temporibus, calculus vesicae secari solet in viris? Respondens has methodos curate describat, breviterque adiiciat, cur obsoletis merito praeponantur? 2. Quaenam ex hodiernis prae reliquis tutior haberi meretur, et a quibusnam periculis praeservat?, 1821.; 24; 3 delen; Gedrukt.
      - "Keesiade" door J.J.A. Gouverneur, bevattende een groot aantal citaten uit werken van bekende schrijvers en dichters., 1829.; 25; 1 stuk
      - Voordracht ter ere van het huwelijk van J.M. Baart de la Faille en M.A.L. Crommelin door S. Crommelin en F.W. Crommelin., 1835.; 26; 1 stuk
        Concept
      - Stukken betreffende de afwikkeling van de nalatenschap van J.M. Baart de la Faille en M.A.L. Crommelin., 1873-1883.; 27; 8 stukken
      - Exemplaren van de Leeuwarder Courant houdende een over lijdensbericht en een necrologie van J.M. Baart de la Faille., 19-21 november 1882.; 28; 2 stukken
      - Korte biografie van J. Baart de la Faille met silhouet door J.M. Baart de la Faille., Z.d.; 29; 1 stuk
  - Dr. Jacob Baart de la Faille (1822-1895)., D.
    - Stukken betreffende zijn openbaar leven., a.
      - Artikelen over medische onderwerpen en een toespraak, gedrukt, gedeeltelijk in overdruk van het Nederlandsch Tijdschrift voor Geneeskunde, "Het Repertorium", tijdschrift voor de geneeskunde in al haren omvang, het Nederlandsch Tijdschrift voor Heel- en Verloskunde., 1857-1886.; 30; 1 omslag
    - Stukken betreffende zijn partikulier leven., b.
      - "In memoriam Jacob Baart de la Faille 1822-17 april 1895, overgenomen uit het Nederlandsch Tijdschrift voor Geneeskunde, 31; 1 stuk; Getypt.
  - Magdalena Wilhelmina Baart de la Faille (1838-1911)., E.
    - Inventaris van de boedel van M.W. Baart de la Faille, in afschrift, alsmede een brief van M.M. Jolles-Baart de la Faille aan M.C.J. van Valkenburg-Baart de la Faille., 1912.; 32; 2 stukken
  - Dr. Jacob Baart de la Faille (1839-1918) en Geertje Sibranda Tresling (1842-1915)., F.
    - Stukken betreffende het openbaar leven van Dr. Jacob Baart de la Faille., a.
      - Lezingen over medische onderwerpen gehouden voor het genootschap "Dicendo Discimus", voor de Geneeskundige Raad voor Friesland en Groningen en elders door J. Baart de la Faille., 1862-1875.; 33; 1 omslag
      - Brieven en telegrammen aan J. Baart de la Faille van B. en W. van de gemeente Leeuwarden, Dr. A.P. Fokker, de Nederduitsch Hervormde Gemeente te Leeuwarden, vader en moeder van het Old Burger Weeshuis te Leeuwarden en de Rector en Senaat van de Rijksuniversiteit te Groningen., 1864-1917.; 34; 7 stukken
      - Lezing over Goethe's Faust door J. Baart de la Faille., 18 december 1865.; 35; 1 stuk
      - Toespraken ter gelegenheid van ambtsjubilea in de kring van zijn beroep door J. Baart de la Faille., 1865-1914.; 36; 1 omslag
      - Brieven betreffende de sollicitatie door J. Baart de la Faille naar de funktie van geneesheer-direkteur van het Stedelijk Ziekenhuis te Rotterdam., Juni 1865.; 37; 1 stuk, 3 brieven in concept, 2 afschriften
      - Uitnodiging aan J. Baart de la Faille van het Stadsbestuur van Londen om deel te nemen aan het Internationale Medische Congres aldaar, alsmede een lijst van deelnemers aan het congres en een programma van een concert ter gelegenheid van het congres., 1881.; 38; 3 stukken
      - In memoriam S.P. Huizinga door J. Baart de la Faille., 7 augustus 1899.; 39; 1 stuk
      - Telegram aan Dr. J. Baart de la Faille van de Hoofdcommissaris van het Roode Kruis betreffende het bezoek van Prins Hendrik aan het Roode Kruis te Leeuwarden, alsmede de toespraak tot Z.K.H. bij die gelegenheid door J. Baart de la Faille. Concept., 10 september 1914.; 40; 1 omslag
      - "Grondslagen en suggesties voor de unificatie van wondverband" door Prof. A. Freih. v. Eiselsberg, overdruk uit de "Wiener klinische Wochenschrift", alsmede richtlijnen voor de behandeling van schotwonden, gedrukt, en enige aantekeningen over wondbehandeling., 1913 en z.d.; 41; 1 omslag
    - Stukken betreffende het partikulier leven van Dr. Jacob Baart de la Faille., b.
      - Financiën.
        - Testamenten van J. Baart de la Faille en G.S. Tresling, authentiek en afschrift, alsmede brieven, nota's, notities, etc. betreffende de afwikkeling van de nalatenschap., 1866-1918.; 42; 1 omslag
        - Brief aan J. Baart de la Faille van Mr. Th. Haakma Tresling betreffende geërfde effecten, alsmede een staat van opbrengst uit de nalatenschap van W.L. Stratingh-Tresling., 23 december 1875, 1 november 1876.; 43; 1 omslag
        - Aanplakbiljet betreffende de openbare verkoop van een huis aan de Tweebaksmarkt te Leeuwarden door J. Baart de la Faille, alsmede de staat van opbrengst van de verkoop., 1883.; 44; 2 stukken
        - Brieven aan J. Baart de la Faille van Jhr. Mr. T.J. van Iddekinge met bijlage, staat van huuropbrengsten en memorandum van notaris W. Wachter, alsmede een foto betreffende de boerderij "Hunseroord", Paddepoelsterweg te Adorp., 1910-1915.; 45; 1 omslag
        - Briefwisseling van J. Baart de la Faille met C. Vollgraff betreffende de wilsbeschikkingen van Dr. S. Baart de la Faille., 10-16 januari 1918.; 46; 4 stukken
      - Diversen.
        - Brieven aan J. Baart de la Faille van Dr. J. Baart de la Faille, Dr. J.M. Baart de la Faille, M.M. Baart de la Faille, M.W. Baart de la Faille, S. Baart de la Faille, S. Crommelin, F.Z. Ermerins, Gronings Studentencorps "Vindicat atque polit", Abactis Senatus van het-, A.G.van Hamel, Mr. T.J. van Iddekinge, prof. Kooyker en Dr. Cath. van Tussenbroek., 1852-1916.; 47; 1 omslag
        - Oefeningen in de latijnse taal en een beschouwing over poëzie door J. Baart de la Faille., 1856-1860.; 48; 1 omslag
        - Boekje van de Hervormde Gemeente te Leeuwarden voor J. Baart de la Faille en herdenkingsgeschrift bij het afleggen van de geloofsbelijdenis in 1857 van J. Baart de la Faille door S. Baart de la Faille, 15 juni 1857, 29 maart 1866.; 49; 2 delen; Gedrukt.
        - Candidaatsbul in de wis- en natuurkunde, doctorsbul in de medicijnen en doctorsbul in de Verloskunde van de Universiteit te Groningen voor J. Baart de la Faille., 18 juni 1859-11 mei 1864.; 50; 4 stukken
        - Paspoort voor J. Baart de la Faille van het Ministerie van Buitenlandse Zaken, alsmede een aanbevelingsbrief, tevens credietbrief, van Kettwich v. Vomberghe aan A. Schoeller te Wenen., 1863.; 51; 2 stukken
        - Stukken betreffende de "Debating Club" te Leeuwarden, alsmede vier manuscripten van lezingen gehouden voor deze club door J. Baart de la Faille., 1863-1877.; 52; 1 omslag
        - Stukken betreffende het huwelijksfeest van J. Baart de la Faille en G.S. Tresling, alsmede enige uittreksels van de Burgerlijke Stand en een voordracht ter ere van Dr. J.M. Baart de la Faille., 1866-1918; 53; 1 omslag
          gedeeltelijk in afschrift
        - Reisdagboek en aantekeningen over een reis naar Parijs door J. Baart de la Faille., 1878 en z.d.; 54; 1 omslag
        - Foto van een geschilderd portret van J. Baart de la Faille, familiefoto's Baart de la Faille (negatieven) en foto' van huizen, waar de familie J. Baart de la Faille woonde te Leeuwarden., Ca. 1880-1918.; 55; 1 omslag
        - Stukken betreffende de benoeming tot Ridder in de Orde van de Nederlandsche Leeuw van J. Baart de la Faille., 1 december 1882-21 februari 1918.; 56; 1 omslag
        - Reglementen der Debatingclub "Eloquentia" te Leeuwarden, 1884, 1885.; 57; 2 delen; Gedrukt.
        - Stukken betreffende de vervanging als militie-plichtige van J.M. Baart de la Faille., 18-29 januari 1887.; 58; 1 omslag
        - Gedichten door en stukken betreffende Mr. T. van Hettinga Tromp, alsmede een brief aan J. Baart de la Faille van de Maatschappij van Nederlandsche Letterkunde., 1888-1907.; 59; 1 omslag
        - Exemplaar van de Leeuwarder Courant bevattende een verslag van de viering van het 25-jarig doctoraat van J. Baart de la Faille, alsmede een lijst van personen, die bijdroegen in de diverse geschenken., 25 september 1888 en z.d.; 60; 2 stukken
        - Voordracht en lied bij de viering van het 25-jarig huwelijksfeest van J. Baart de la Faille en G.S. Tresling., 17 mei 1891.; 61; 2 stukken
        - Toespraak ter gelegenheid van de promotie tot doctor in de theologie van S. Baart de la Faille door J. Baart de la Faille. Concept., 26 mei 1897.; 62; 1 stuk
        - Exemplaren van de Leeuwarder Courant houdende een artikel over het 40-jarig doctoraat van J. Baart de la Faille en een dagbladknipsel hierover., 23 en 24 september 1903.; 63; 3 stukken
        - Financiëel overzicht van het Fonds tot verhoging der traktementen der Vrijzinnige Predikanten te Leeuwarden, alsmede een lijst van donateurs van dit fonds., 1910-1916.; 64; 2 stukken
        - Lied ter ere van J. Baart de la Faille, gedrukt afschrift, en een exemplaar van de Leeuwarder Courant bevattende een artikel over zijn 50-jarig doctoraat., 24 september 1913.; 65; 1 omslag
        - Testament van mevrouw J.C. Haakma Tresling-Alberda van Ekenstein, afschrift, alsmede drie brieven van C. de Ranitz en een brief en een telegram van Jhr. Mr. T.J. van Iddekinge aan J. Baart de la Faille, betreffende inventarisatie der nalatenschap., 1913-1914.; 66; 6 stukken
        - Toespraken door J. Baart de la Faille tot Dr. S. Baart de la Faille en Dr. J. Baart de la Faille., 1917.; 67; 2 stukken
        - Exemplaren en fragmentexemplaar van de Leeuwarder Courant bevattende necrologieën van J. Baart de la Faille, alsmede een in memoriam bij de uitvaart door Dr. R. Vorenkamp, gedrukt, met bedankbrief van Dr. J.M. Baart de la Faille aan Dr. R. Vorenkamp, concept., 24 januari-15 april 1918.; 68; 1 omslag
        - "De vriend in elks woning" (receptenboek) door prof. Lafaille., Z.d. (18e eeuw).; 69; 1 deel
    - Stukken betreffende Geertje Sibranda Tresling (1842-1915)., c.
      - Verklaring van haar onderwijzer op de Lagere School voor G.S. Tresling, alsmede een herdenkingsoorkonde van het Openbaar Onderwijs voor G.S. Tresling., 1851.; 70; 2 stukken
      - Brieven aan G.S. Tresling van Dr. J. Baart de la Faille en W.L. Tresling-Stratingh., 1866-1878.; 71; 4 stukken
  - Dr. Samuel Baart de la Faille (1842-1917)., G.
    - Testament van S. Baart de la Faille met aanvullingen, alsmede een lijst van legaten., 3 november 1914-9 november 1917. z.d.; 72; 2 stukken
      Afschriften
    - Toespraak ter gelegenheid van de 50-jarige promotie van Mr. R.D. Baart de la Faille door S. Baart de la Faille, 30 januari 1917.; 73; 1 stuk
      Afschrift
  - Mr. Robert Daniël Baart de la Faille (1843-1917)., H.
    - Twee exemplaren van het Utrechtsch Provinciaal en Stedelijk Dagblad, bevattende necrologieën van R.D. Baart de la Faille., 21 en 22 maart 1917.; 74; 1 omslag
  - Mr. Cornelis Baart de la Faille (1859-1931) en Jkvr. Henriëtta Adriana Krayenhoff (1861-1942)., I.
    - Dankbetuigingskaarten voor da blijken van deelneming bij het overlijden van H.A. Baart de la Faille-Krayenhoff., Mei 1942.; 75; 1 stuk
  - Dr. Johan Marcus Baart de la Faille (1867-1952) en Mathilde Pekelharing (1881-1965)., J.
    - Stukken betreffende zijn openbaar leven., a.
      - Akten van aanstelling van J.M. Baart de la Faille tot lid van de examencommissies voor gymnastiek met bijbehorende brieven., 1889-1902.; 76; 5 stukken
      - Exemplaren van de Prager Medicinische Wochenschrift., 27 augustus 1890 en 3 september 1890.; 77; 2 stukken
      - Akte van benoeming tot assistent bij de pathologische faculteit aan de Rijksuniversiteit te Utrecht, origineel en afschrift, alsmede een brief van zijn professor Dr. C. H.H. Spronck., 1892-1894.; 78; 3 stukken
      - Brieven van de Medico-Mechanische Zander-Instituten te Utrecht en Amsterdam aan J.M. Baart de la Faille betreffende zijn benoeming tot geneesheer bij die instituten, alsmede een brief aan collegae-artsen, 7 mei 1896-15 februari 1900.; 79; 5 stukken; Gedrukt.
      - Manuscript van een medische lezing over urine door J.M. Baart de la Faille., Ca. 1900.; 80; 1 cahier
      - Voordrachten gehouden voor het Utrechtsch Gezelschap "Matthias van Geuns", alsmede de herdenkingsrede bij het 150-jarig bestaan van het Gezelschap door J.M. Baart de la Faille., 30 januari 1900-31 januari 1948.; 81; 1 omslag
      - Brieven aan J.M. Baart de la Faille van het gemeentebestuur van Amsterdam betreffende zijn aanstelling tot leraar in de gezondheidsleer aan de Kweekschool en zijn eervol ontslag., 30 juli 1902-13 maart 1903.; 82; 1 omslag
      - Brief aan J.M. Baart de la Faille van de Plaatselijke Commissie van Toezicht op het Lager Onderwijs te Amsterdam houdende een dankbetuiging voor een door hem uitgebracht rapport over schoolbanken., 6 februari 1904.; 83; 1 stuk
      - "Wat is doodsoorzaak", vertaald artikel uit het Berliner Klinische Wochenschrift van Joh. Orth.., 1908.; 84; 1 omslag; Getypt.
      - "Het internationale congres voor ongevallengeneeskunde te Rome" en "Het derde internationale congres voor ongevallengeneeskunde te Dusseldorp" door J.M. Baart de la Faille, overdrukken uit het Nederlands Tijdschrift voor Geneeskunde., 1909-1912.; 85; 3 stukken
      - Uitnodiging aan J.M. Baart de la Faille van de Oostenrijkse Keizer voor een receptie aan het hof., 11 september 1913.; 86; 1 stuk
      - Uitnodiging als lid van het Nationaal Comité voor J.M. Baart de la Faille van de Prins der Nederlanden tot bijwoning van een déjeuner op het Reddingscongres te Frankfort., Z.d.; 87; 1 stuk
      - Jubileumoorkonde van het 5e Internationale Congres voor Physiotherapie te Luik voor J.M. Baart de la Faille., 1930.; 88; 1 stuk
      - Toespraak ter gelegenheid van het 25-jarig bestaan van de "Commissie ter bestrijding der tuberculose in de gemeente Utrecht", door J.M. Baart de la Faille., 1930.; 89; 1 stuk; Getypt.
      - Toespraak van J.M. Baart de la Faille bij gelegenheid van het 50-jarige bestaan van de Leeuwarder Gezondheidskolonie, waarin hij als vertegenwoordiger der familie Baart de la Faille spreekt tot het bestuur. Concept., 17 februari 1936.; 90; 1 stuk
      - Stukken van J.M. Baart de la Faille als controlerend geneesheer bij de Rijksverzekeringsbank., 1902-1918.; 91-94; 4 omslagen
        - Stukken betreffende zijn aanstelling, alsmede twee legitimatiekaarten., 91; 1 omslag
        - Voordrachten door J.M. Baart de la Faille over zijn herinneringen als controlerend geneesheer, alsmede een rede tot de oud-voorzitter der Rijksverzekeringsbank, Macalester Loup, en dagbladartikelen over de Ongevallenwet van 1901 door J.M. Baart de la Faille en over een rede hierover door J.M. Baart de la Faille., 92; 1 omslag
        - Brieven, aantekeningen en dagbladknipsels over de toepassing van de Invaliditeitswet, alsmede de briefwisseling met de Rijksverzekeringsbank hierover en een exemplaar van de Sociale Verzekeringsgids., 93; 1 omslag
        - Brief betreffende zijn eervol ontslag., 94; 1 omslag
      - In memoriam Prof. A. Freiherr von Eiselsberg en Dr. Ph. Kooperberg door J.M. Baart de la Faille., 28 oktober 1917, 31 oktober 1939.; 95; 2 stukken
      - Stukken van J.M. Baart de la Faille als hoogleraar in de sociale en gerechtelijke geneeskunde aan de Rijksuniversiteit te Utrecht., 10 juli 1918-25 november 1939.; 96-109; 8 omslagen, 7 stukken
        - Stukken betreffende zijn benoeming en ambtsaanvaarding. 10 juli 1918-25 september 1918., 96; 1 omslag
        - Huldigingstoespraken, gedachtenisrede en biografische artikelen betreffende collegae-professoren door J.M. Baart de la Faille, alsmede persverslagen hierover. 10 december 1921-augustus 1941., 97; 1 omslag
        - Stukken betreffende een diner met collega's van de medische faculteit. 20 oktober 1923., 98; 1 stuk